臺灣士林地方法院民事裁定
110年度消債更字第73號
債  務  人  顏圓（原名顏圓媛即蘇圓媛）


代  理  人  賴鴻齊律師（法扶律師）
上列債務人聲請更生事件，本院裁定如下：
    主  文
債務人顏圓（原名顏圓媛、蘇圓媛）自民國一百一十年十一月十
六日十七時起開始更生程序。
命司法事務官進行本件更生程序。
    理  由
一、按債務人對於金融機構負債務者，在聲請更生或清算前，應
    向最大債權金融機構請求協商債務清償方案，或向其住、居
    所地之法院或鄉、鎮、市、區調解委員會聲請債務清理之調
    解；消費者債務清理條例（下稱消債條例）第151條第1項定
    有明文。次按債務人不能清償債務或有不能清償之虞者，得
    依本條例所定更生或清算程序，清理其債務；債務人無擔保
    或無優先權之本金及利息債務總額未逾新臺幣一千二百萬元
    者，於法院裁定開始清算程序或宣告破產前，得向法院聲請
    更生；此觀諸同條例第3條、第42條第1項規定自明。又法院
    開始更生程序之裁定，應載明其年、月、日、時，並即時發
    生效力；法院裁定開始更生或清算程序後，得命司法事務官
    進行更生或清算程序；必要時，得選任律師、會計師或其他
    適當之自然人或法人一人為監督人或管理人；復為同條例第
    45條第1項、第16條第1項所明定。
二、聲請意旨略以：其有不能清償債務之虞，前已向法院聲請債
    務清理之調解，惟調解不成立。又其無擔保或無優先權之本
    金及利息債務總額未逾新臺幣（下同）1,200萬元，復未經
    法院裁定開始清算程序或宣告破產，爰聲請更生等語。
三、經查，債務人主張之上開事實，有債務人戶籍謄本（見本院
    110年度司消債調字第40號卷【下稱消債調卷】第17頁）、
    財團法人金融聯合徵信中心當事人綜合信用報告之前置協商
    專用債權人清冊（見消債調卷第7至8頁）、調解不成立證明
    書（見消債調卷第64頁）、民國107至108年度綜合所得稅各
    類所得資料清單及全國財產稅總歸戶財產查詢清單（見消債
    調卷第9至11頁）、勞工保險被保險人投保資料表（見消債
    調卷14至15頁）、存摺明細（見本院卷第58至82頁）、中華
    民國人壽保險商業同業公會保險業通報作業資訊系統資料查
    詢結果表（見本院卷第162頁）等件為證。次查，債務人居
    住在新北市，目前任職於新北市私立佳耀居家長照機構，自
    陳110年3月至6月間每月薪資收入平均約1萬7,405元（見本
    院卷第40頁），並提出薪資條為憑（見本院卷第48至56頁）
    ；每月必要支出約1萬8,720元（見本院卷第44頁）。則債務
    人每月收入扣除必要生活費用支出後，尚有不足。再以債務
    人主張積欠之債務總額達986萬576元（見本院卷第14頁）觀
    之，綜合評估債務人財產、信用及勞力狀況，可認債務人有
    不能清償債務之虞之情事。此外，復查無消債條例第6條第3
    項、第8條或第46條各款所定駁回更生聲請之事由存在，是
    債務人聲請更生，應屬有據。依上開說明，應予開始更生程
    序，並命司法事務官進行本件更生程序。
四、爰依法裁定如主文。
中　　華　　民　　國　　110 　年　　11　　月　　16　　日
                  民事第二庭  法  官  陳菊珍
以上正本係照原本作成。
本件裁定不得抗告。
中　　華　　民　　國　　110 　年　　11　　月　　16　　日
                              書記官  張淑敏